【裁判字號】    98,訴,4664
【裁判日期】    990707
【裁判案由】    妨害性自主
【裁判全文】
臺灣板橋地方法院刑事判決              98年度訴字第4664號
公  訴  人  臺灣板橋地方法院檢察署檢察官
被      告  00000000甲（年籍資料詳卷）
指定辯護人  本院公設辯護人丁○○
上列被告因妨害性自主案件，經檢察官提起公訴（98年度偵字第
11251號），本院判決如下：
    主  文                                              
00000000甲 對未滿14歲女子犯強制性交罪共貳拾肆罪，各均處有
期徒刑柒年貳月。應執行有期徒刑貳拾年。
    事  實
一、代號00000000甲 號男子（真實姓名年籍詳卷，臺北縣政府警
    察局樹林分局代號與真實姓名對照表中記載代號為0000-000
    0甲為誤載，附此指明，下稱甲男）為代號00000000號女子（
    真實姓名年籍詳卷，民國84年10月生，下稱乙○）之繼父，
    雙方具有家庭暴力防治法第3 條第3 款之直系姻親家庭成員
    關係。明知乙○為未滿14歲之女子，竟罔顧人倫，基於強制
    性交之犯意，於95年8 月間某日（於乙○10歲，就讀國小5
    年級時），在臺北縣樹林市住處（地址詳卷）其與其妻即代
    號00000000A 女子（真實姓名年籍詳卷，下稱丙○，另經臺
    灣板橋地方法院檢察署檢察官為不起訴處分確定）之房間內
    ，見乙○獨自一人在床上睡覺年幼可欺，趁乙○之弟、妹熟
    睡之際，違反乙○意願，強行脫下乙○褲子，將生殖器插入
    乙○陰道，而對乙○強制性交既遂，事後並告知乙○不要與
    丙○及他人提及，否則家庭破碎都是乙○之錯等情。並另各
    基於強制性交之犯意，趁丙○不在家或在家熟睡之際，在上
    揭住處丙○或乙○房間中，在乙○已表示拒絕發生性交行為
    之情形下，以生氣摔物品致使乙○為避免其他弟妹受怕之脅
    迫方式，並藉由乙○因年幼無法向他人求助且處在與之有家
    庭共同生活關係，利用該等狀況，導致乙○因恐懼而無法拒
    絕情形下，違反乙○意願，將生殖器插入乙○陰道而性交既
    遂，至96年4 月間，乙○因甲男性交行為懷孕而為丙○發覺
    時為止期間，對乙○為強制性交既遂共6 次（不包含於95年
    8 月間某日，在上揭住處發生第1 次強制性交既遂行為在內
    ）。嗣後乙○於96年9 月間生下代號00000000B 女子（真實
    姓名年籍詳卷，下稱乙女），惟自丙○發覺乙○懷孕之時起
    至乙○產下乙女時止，於上揭住所，在上揭狀況致乙○因恐
    懼無法拒絕之情形下，違反乙○意願，均以生殖器插入乙○
    陰道之方式，對乙○強制性交既遂共3 次。另自乙○產下乙
    女後至搬離上揭住處【約97年5 、6 月間搬遷至位在臺北縣
    板橋市（詳細地址詳卷）住處】期間，在上揭樹林市住處，
    於上揭狀況下致乙○因恐懼無法拒絕之情形下，違反乙○意
    願，均以生殖器插入乙○陰道之方式，對乙○強制性交既遂
    共4 次。另自搬遷至上揭位在臺北縣板橋市住處時起至98年
    1 間某日乙○蹺家時止，在上揭位在臺北縣板橋市住處，於
    上揭狀況下致乙○因恐懼無法拒絕之情形下，違反乙○意願
    ，均以生殖器插入乙○陰道之方式，對乙○強制性交既遂共
    10次。嗣於98年1 月間，因乙○同學發覺乙○狀況有異，經
    通報社工後，始查悉上情。
二、案經乙○訴由臺北縣政府警察局樹林分局移請臺灣板橋地方
    法院檢察署檢察官偵查起訴。
    理  由                                              
壹、證據能力：按刑事訴訟法第159 條第1 項規定：「被告以外
    之人於審判外之言詞或書面陳述，除法律有規定者外，不得
    作為證據」；其立法本旨係以證人於審判外之言詞或書面陳
    述，屬於傳聞證據，此項證據，當事人無從直接對於原供述
    者加以詰問，以擔保其真實性，法院亦無從直接接觸證人而
    審酌其證言之憑信性，違背直接審理及言詞審理之原則，除
    具有必要性及信用性情況之除外者外，原則上不認其有容許
    性，自不具證據能力；至所謂具有必要性及信用性情況者，
    例如刑事訴訟法第159 條之1 、之2 、之3 、之4 、之5 情
    形，仍例外認其有證據能力，然此乃係指法院未於審判期日
    傳喚相關證人到庭，案件僅能依靠該等證人於審判外之陳述
    以為判斷之情形，始需就該等審判外供述證據嚴格依照刑事
    訴訟法第159 條之1 至之5 所定要件一一檢視各該證人之供
    述，作為證據之資格。倘法院已經依據當事人聲請傳喚證人
    到庭接受檢辯雙方之交互詰問，則法院既已透過直接、言詞
    審理方式檢驗過該證人之前之證詞，當事人之反對詰問權亦
    已受到保障得以完全行使之情況下，該等審判外證據除有其
    他法定事由（例如：非基於國家公權力正當行使所取得或私
    人非法取得等，而有害公共利益，即以一般證據排除法則為
    判斷），應認該審判外供述已得透過審判程式之詰問檢驗，
    而取得作為證據之資格，亦即其審判外供述與審判中供述相
    符部分，顯然已經構成具備可信之特別情狀，當然有證據資
    格（實務上之作用常為引用該等陳述與審判中陳述相符，強
    化該證人供述之可信度），其不符部分，作為檢視審判中所
    為供述可信與否之彈劾證據，當無不許之理，甚者，其不符
    部分倘係於司法警察、檢察事務官調查中之供述，作為認定
    被告犯罪與否或不構成犯罪與否之證據，亦僅需依照刑事訴
    訟法第159 條之2 規定，斟酌其審判外供述作成外部環境、
    製作過程、內容、功能等情況認為之前供述較為可信，即可
    取得證據資格，而作為認定事實之證據資格（最高法院94年
    度臺上字第2507號、95年臺上字第2515號判決意旨參照）。
    查本件證人乙○經本院於審判期日傳喚到庭，依職權訊問，
    直接言詞審理檢視其證詞，並給予當事人補充詢問之機會，
    且再提示本判決下列所引用之證人乙○於警詢、偵訊筆錄之
    要旨，由當事人依法辯論，是類推上揭法律意旨，上揭證人
    乙○於警詢、偵查中時之陳述，當然已取得作為證據之資格
    ，而有證據能力。
二、認定犯罪事實所憑證據及理由
（一）訊據被告甲男固坦承有自95年8 月間第1 次與乙○發生性
      行為到丙○知悉乙○懷孕期間，伊與乙○發生性行為不到
      10次，至少7 、8 次，都是以伊生殖器插入乙○陰道方式
      為性行為；自丙○知道乙○懷孕時（已懷孕5 個月）至乙
      ○生生產時止，伊與乙○發生性行為不到10次，至少有3
      次；自乙○生產後（即乙女出生後）至伊搬離位在臺北縣
      樹林市住所為止，伊與乙○發生性行為至少4 、5 次；自
      伊搬至位在臺北縣板橋市住所起至乙○於98年1 月間翹家
      時止，伊與乙○發生性行為總共約10幾次，至少有10次等
      情明確（見本院99年6 月9 日審判筆錄第26、27頁），惟
      矢口否認有何強制性交犯行，辯稱：伊未強迫乙○，伊與
      乙○是雙方情投意合等情。指定辯護人則以：(一)乙○於警
      詢、偵訊均表示伊對被告之作為並未阻止、反抗，甚至未
      否認曾向丙○表示過喜歡被告，以乙○未有言語、肢體上
      抗拒被告作為舉動，被告無從窺知乙○想法，被告主觀上
      無從認識其作為有違反乙○意願情形，被告亦不可能對乙
      ○施以積極之作為迫使乙○與被告發生性行為；(二)另乙○
      在本院審理時未具體指出被告與乙○發生性交行為時，曾
      使用強暴、脅迫或其他方法，來壓抑乙○意志，迫使乙○
      為性行為。至於乙○於本院審理時證述伊有拒絕被告作為
      ，有說伊不想要，被告曾因伊拒絕而生氣、摔東西，但以
      被告雖生氣，但並未說要對乙○或其弟、妹不利，更未有
      威脅乙○及其弟妹人身安全之作為，是乙○只是主觀擔心
      弟妹可能受害而未再反對與被告發生性行為，被告未必明
      確知悉乙○心中想法，且無證據證明被告生氣後會以如何
      手段讓乙○就範；而乙○所稱被告曾告訴伊不能告訴母親
      ，要不然家庭破碎是伊害的，惟乙○未明確指出被告何時
      說出上開話語，上述話語只是發生性行為後，被告希望乙
      ○不要向母親透露此事之手段而已。(三)觀諸丙○證述，乙
      ○不只1 次向丙○表示喜歡被告之意，且乙○平常與被告
      互動親密，倘若被告違反乙○意願，對其強制性交，乙○
      身心受創之餘，閃避被告不及，豈會有與被告親密動作。
      又乙○在丙○要其與被告同睡一房之際，也未反對，是難
      認乙○強制性交之指控屬實。綜上，本件應認乙○因年紀
      小，不知如何反抗被告，致多次與被告發生性行為，是公
      訴意旨認被告涉犯刑法第222 條第1 項加重強制性交罪，
      容有誤會，應改依同法第227 條第1 項之罪論處等情置辯
      。
二、經查：
（一）告訴人乙○為84年10月出生，有性侵害案件真實姓名對照
      表在卷可稽【置於98年度偵字第11251 號卷（下稱偵卷）
      所附之證物袋內】，足證乙○自於95年8 月間某日至98年
      1 月期間，均為未滿14歲之女子無誤。被告既係乙○之繼
      父，並與乙○共同居住，當知悉乙○之實際年齡。又被告
      係乙○之繼父，於95年8 月間，被告係與乙○、丙○、乙
      ○之兄、弟、妹共同居住在上揭位在臺北縣樹林市住所，
      之後約在97年5 、6 月間搬至上揭位在臺北縣板橋市住所
      等情，業經丙○於本院審理時證述明確（見本院99年6 月
      9 日審判筆錄第11頁）。
（二）乙○在本院審理時證稱：被告於乙○就讀國小五年級某日
      下午，乙○本在丙○房間中睡覺，被告只脫下乙○褲子，
      之後就與乙○發生性關係，乙○當時沒有反抗但很害怕；
      在被告與乙○發生第1 次性行為之前，乙○與被告互動正
      常，乙○認為被告係父親；從被告與乙○第1 次發生性行
      為到丙○發現乙○懷孕為止，乙○與被告發生多次性行為
      ，乙○不記得次數；地點都在家中丙○或乙○房間中；乙
      ○有於發生性行為前拒絕過1 、2 次，但是沒有反抗；從
      丙○知悉乙○懷孕至搬離上揭位在臺北縣樹林市住所為止
      ，乙○已不記得發生過幾次性行為；在乙○懷孕期間，被
      告有與乙○發生性行為，乙○不記得次數，但被告並沒有
      用強制手段，乙○不知如何反抗；自乙○搬到上揭位在臺
      北縣板橋市住處之後，被告與乙○發生多次性行為，乙○
      不清楚次數；此期間被告並沒有對乙○以強制手段發生性
      行為，乙○有反對過，說不想要；乙○並沒有每次都拒絕
      與被告發生性行為，拒絕幾次之後，乙○就不敢拒絕，因
      為乙○畏懼被告生氣，會傷害乙○之弟、妹，曾經有1 次
      被告因乙○拒絕而生氣，摔東西，弟妹會害怕等情明確（
      見本院99年6 月9 日審判筆錄第14-22 頁）。而乙○於偵
      查中證述：第1 次是在臺北縣樹林市的住處，當時應該是
      95 年 ，伊當時就讀國小5 年級；當時伊在丙○房間睡覺
      ，伊聽到開門聲以為是妹妹，之後被告就躺在伊旁邊，被
      告並用手碰伊手，伊始知道是被告。被告後來先摸伊腿，
      但伊並未以手撥開，當時伊已經不知道該怎麼辦，之後被
      告先脫掉伊褲子，伊沒有阻止被告，後來被告又脫掉自己
      褲子，被告就將性器官插入伊的性器官；伊當時沒有掙扎
      ，因為當時伊根本不知怎麼反抗，伊很害怕，只是覺得為
      什麼會發生在伊身上；伊很害怕是因為被告力氣很大，但
      被告並未用強暴脅迫的手段要伊與被告為性行為；被告事
      後要伊不要跟別人講，否則如果家庭破碎就都是伊的錯；
      之後伊仍有與被告發生性行為，大約1 星期1 次，但總次
      數伊不記得了，伊都有拒絕被告，但被告都挑丙○與伊哥
      哥不在時對伊下手；最後1 次於97年12月，在位在臺北縣
      板橋市住處在被告房間內，這次伊還是有拒絕被告，但伊
      因為怕被告會兇弟妹，所以伊就與被告發生性行為，當時
      就讀國中1 年級上學期，當時伊未滿14歲；伊於96年5 月
      發現懷孕，小孩是被告的等情綦詳（見偵卷第57 -58頁）
      。又乙○於警詢中證述：當時全家住在樹林市，大概是國
      小5 年級，95年下半年，正確日期伊不清楚，接近下午，
      伊在丙○房間睡覺，因弟、妹在伊房間，之後聽到開門聲
      ，伊以為是妹妹，又聽到關門與鎖門聲，然後一人躺在伊
      旁邊，開始摸伊，因為被告手很粗，被告的手摸到伊手，
      伊才知道是被告，被告就脫伊褲子，被告也脫自己褲子，
      然後被告用生殖器碰伊陰部，後放入伊陰部，伊覺得很痛
      ，然後被告上下的動，後被告告訴伊不能告訴丙○，要不
      然家庭破碎都是伊害；大概小學5 年級到國一，伊不清楚
      總共有幾次，大概1 禮拜1 次，發生地點在家裡，還沒有
      搬家之前是在樹林市，搬家後是現住地（指上揭位在臺北
      縣板橋市住處）；伊沒有反抗，因為伊不敢，因為伊怕被
      告會對弟妹發脾氣，也怕被告與丙○吵架；伊每次都是不
      願意與被告發生性行為等情明確（見偵卷第9-10頁）。
（三）是依乙○上揭於本院審理時、偵查中及警詢證述以觀，就
      乙○與被告第1 次發生性交行為時，被告逕自脫下乙○褲
      子將生殖器放入乙○陰部，被告曾告訴乙○不能告訴他人
      ，要不然家庭破碎都是乙○的錯；之後被告與乙○發生多
      次性行為；乙○並曾拒絕與被告發生性交行為，乙○擔心
      被告會對弟妹不利等情均前後大致相符。則以乙○第1 次
      與被告發生性行為當時，乙○年僅10歲，其對男女之事尚
      屬懵懂，被告為乙○之繼父，2 人並與其他家人共同居住
      生活，乙○當對被告僅有親情而無兩性間情愫可言，被告
      應知悉乙○斷無與之發生性交行為之意願，仍進入房中，
      動手脫去乙○褲子，而將生殖器放入乙○陰道中，顯係違
      反乙○意願而以脫去乙○褲子之強暴方式，已足壓制乙○
      之性自主決定意願，使乙○與之性交。又被告於與乙○發
      生性交行為之後，並告知不可對他人提及此事，否則家庭
      破裂都要怪罪於乙○等情而言，此種言語對於正值需要家
      庭照顧，而且歷經父母離異，母親再嫁之10歲孩童而言，
      形成壓力，再加上乙○年幼對男女之事尚屬懵懂下，當足
      以壓制乙○對性自主決定之意願。再者，乙○曾拒絕與被
      告發生性交行為時，被告生氣並摔物品，乙○因而擔心弟
      妹害怕等情而言，顯然被告已經知道乙○不願意與之發生
      性交行為，被告生氣摔物品之行為，以乙○年幼，被告係
      其繼父並共同生活情形下，亦足以使乙○畏懼，而壓制乙
      ○對性自主決定之意願，是被告應係以上揭強制之手段而
      違反乙○意願與乙○發生性交行為共24次（次數認定詳後
      述），應可認定。而以乙○之年幼，智慮淺薄，對男女感
      情及性事應屬無知，且歷經父母離異，母親再嫁之經驗下
      ，則上揭被告所使用之強暴動作及脅迫言語等均足以壓制
      乙○對性自主決定之意願，則辯護意旨所指被告主觀上無
      從得知乙○意願、未對乙○施以強制行為云云，並不足採
      。
（四）丙○雖於本院審理時證述：搬到上揭位在臺北縣板橋市住
      處後，伊叫乙○與被告住在同一房間，因為乙○以自殺威
      脅；伊知道乙○懷孕已經5 月，伊有問乙○，乙○說喜歡
      被告；伊是看到被告手腕上割了好幾條（割痕），伊才問
      乙○，乙○說喜歡被告，她要與被告在一起；乙○並未表
      示不願意與被告同住一房；在被告與乙○同住一房期間，
      伊午睡起來，曾看見被告與乙○像談戀愛一樣，乙○坐在
      被告大腿上，在客廳看電視，說說笑笑，是被告抱著乙○
      ，乙○沒有主動作什麼動作；在乙○生產後，伊曾看見被
      告躺在床上，乙○爬到被告身體那邊趴在被告身上；乙○
      在懷孕時、割腕之後都有跟伊講喜歡被告，在上揭樹林市
      住處說過1 次，在上揭板橋市住處說過2 次等情節（見本
      院99年6 月9 日審判筆錄第6-8 頁），惟乙○於本院審理
      時則證稱：伊有說過反對與被告同睡一間房間；在丙○知
      道伊懷孕後，伊沒有與丙○說伊很喜歡被告，是丙○問伊
      ，伊說對，伊很喜歡被告；丙○問是否因為被告才割腕，
      伊說不是，丙○說，明明就是，伊說是因為太煩，丙○一
      直問說，一定是因為被告伊才割腕，因為丙○一直這樣問
      ，所以伊才說對啦、對啦；伊總共割腕3 次，第1 次是因
      為家裡的事很煩，第2 、3 次是因為與男朋友吵架；伊與
      被告同一房間睡覺時，伊曾經爬過被告身體趴在被告身上
      睡覺，是被告要伊這樣做，伊沒有說不要，伊沒有拒絕是
      因為害怕；伊曾經坐在客廳看電視時，有坐在被告腿上讓
      被告抱著，是因為被告自己把伊拉過去這樣做，伊沒有拒
      絕，伊不敢等情（見本院99年6 月9 日審判筆錄第17-20
      頁）；且乙○於偵查中亦證述：「【問：妳是否有曾經告
      訴09A （指丙○），你喜歡09甲 （指被告）？】是，那是
      在我懷孕以後，我認為既然都有孩子沒辦法，所以就一點
      點喜歡09甲 （指被告），我當時因為禁不起09A （指丙○
      ）一直問，所以就隨意回答09A （指丙○）說我喜歡09甲
      （指被告）。但是其實我並不是真的很喜歡09甲 （指被告
      ）」等語（偵卷第58-59 頁）而言，則丙○顯然因得知乙
      ○懷孕，而誤以為乙○喜歡被告因而割腕，進而反覆詢問
      乙○，乙○因不堪詢問而回答喜歡被告，丙○因而讓乙○
      與被告同居一室，參以乙○年幼，智慮尚淺，對男女間感
      情之事懵懂，對於丙○一再詢問，而迎合丙○之問題而為
      回答伊喜歡被告，故難據以認定乙○在男女情感上喜歡被
      告。再者，乙○歷經父母離異母親再婚，深恐家庭再度破
      裂乃事所當然，則乙○為免家庭破裂，對於丙○要求與被
      告同居一室，未極力抗拒，復於被告要求親暱之舉動不敢
      拒絕，亦有原因，尚難以此認定乙○係同意與被告為性交
      行為，是被告辯稱伊與乙○是雙方情投意合云云，並不值
      採信。至於辯護意旨提及倘若被告違反乙○意願，對其強
      制性交，乙○身心受創之餘，閃避被告不及，豈會有與被
      告親密動作云云，惟乙○年幼，且正值需要父母照顧之年
      紀，其又與被告共同居住生活，而乙○亦於上揭證述中表
      示其因害怕不敢拒絕，可見乙○係在被告上揭所使用之強
      暴動作及脅迫言語等情形下，而不得以為之，尚難以乙○
      未拒絕與被告為親密動作，遽以推認乙○指述不足採信，
      附此指明。
（五）再者，依上揭乙○證述，就其與被告發生多次性交行為，
      雖因不復記憶未指明次數，惟被告於本院審理時供稱：自
      95 年8月間第1 次與乙○發生性行為到丙○知悉乙○懷孕
      期間，伊與乙○發生性行為不到10次，至少7 、8 次；自
      丙○知道乙○懷孕時至乙○生生產時止，伊與乙○發生性
      行為不到10次，至少有3 次；自乙○生產後至伊搬離位在
      臺北縣樹林市住所為止，伊與乙○發生性行為至少4 、5
      次；自伊搬至位在臺北縣板橋市住所起至乙○於98年1 月
      間翹家時止，伊與乙○發生性行為總共約10幾次，至少有
      10次等情綦詳（見本院99年6 月9 日審判筆錄第26、27頁
      ），依罪疑唯輕之法理，應認定被告自95年8 月間第1 次
      與乙○發生性行為到丙○知悉乙○懷孕期間，與乙○發生
      性交行為7 次；自丙○知道乙○懷孕時至乙○生產時止，
      與乙○發生性交行為3 次；自乙○生產後至渠等搬離位在
      臺北縣樹林市住所為止，與乙○發生性行為4 次；自渠等
      搬至位在臺北縣板橋市住所起至乙○於98年1 月間蹺家時
      止，與乙○發生性交行為10次，共計被告自95年8 月間起
      至98年1 月間某日止，與乙○發生性交行為24次（各次均
      認定被告係以違反乙○意願之方式與乙○發生性交行為，
      已如上述附此指明）。
（六）復以乙○所生之乙女經由DNA-STR 型別檢驗結果，乙女不
      排除被告為親生父之可能，其親子關係機率預估為99.000
      0000% 等情，亦有內政部警政署刑事警察局98年5 月12日
      刑醫字第09800555539 號鑑驗書1 份在卷可按（偵卷第81
      頁）。綜上所述，本件事證明確，被告犯行堪以認定，應
      予依法論科。
三、論罪科刑
（一）查乙○自95年8 月間某日至98年1 月間，均為未滿14歲之
      女子。已如上述，是核被告所為如事實欄所載24次違反乙
      ○意願，分別與乙○發生性交行為所為，均係犯刑法第22
      2 條第1 項第2 款對未滿14歲之女子強制性交罪。又被告
      與乙○具有家庭暴力防治法第3 條第3 款之家庭成員關係
      ，其對乙○故意實施身體上不法侵害之家庭暴力行為，且
      成立上開刑法之罪名，核係觸犯家庭暴力防治法第2 條第
      2 項之家庭暴力罪（97年1 月9 日修正移列為第2 條第2
      款，因僅將項次更改為款次，無新舊法比較問題，附此指
      明）。
（二）被告自於95年8 月間某日至98年1 月間對未滿14歲乙○所
      為共計24次之加重強制性交犯行，犯意各別，行為互殊，
      應分論併罰。
（三）次按兒童及少年福利法第70條第1 項前段固規定對兒童及
      少年犯罪者，加重其刑二分之一，惟若各該罪就被害人係
      兒童及少年已定有特別處罰規定者，則不在此限，同條項
      但書亦有明文。本案被告所犯上開罪名既均已因被害人之
      兒童、少年身份而有特別處罰規定，自無庸再依兒童及少
      年福利法第70條第1 項前段加重其刑，附此指明。
（四）爰審酌告訴人乙○於案發時尚未滿14歲，身心發展尚未健
      全，被告竟不顧繼父身分，罔顧人倫，見乙○年幼可欺，
      逞一己之私慾，以上揭所示方式，對其強制性交共計24次
      得逞，並使乙○懷孕產下乙女，已嚴重影響乙○之正常人
      格發展，惡性非輕，被告犯後僅坦承與乙○發生性交行為
      之態度，暨參酌其犯罪動機、手段、素行等一切情狀，就
      各次強制性交犯行，各量處如主文所示之刑，並定其應執
      行之刑。
據上論斷，應依刑事訴訟法第299 條第1 項前段，刑法第222 條
第1項第2款、第51條第5款，判決如主文。
本案經檢察官朱俊銘到庭執行職務。
中    華    民    國    99    年    7     月    7     日
                  刑事第十三庭  審判長法  官  王士珮
                                      法  官  楊明佳
                                      法  官  方鴻愷
以上正本證明與原本無異。
如不服本判決應於收受送達後10日向本院提出上訴書狀，並應敘
述具體理由；其未敘述上訴理由者，應於上訴期間屆滿後20日內
向本院補提理由書（均須按他造當事人之人數附繕本）「切勿逕
送上級法院」。
                                      書記官  江怡萱
中    華    民    國    99    年    7     月    15    日
附錄本案論罪科刑法條全文
中華民國刑法第222條
（加重強制性交罪）
犯前條之罪而有下列情形之一者，處 7 年以上有期徒刑：
一、二人以上共同犯之者。
二、對未滿十四歲之男女犯之者。
三、對精神、身體障礙或其他心智缺陷之人犯之者。
四、以藥劑犯之者。
五、對被害人施以凌虐者。
六、利用駕駛供公眾或不特定人運輸之交通工具之機會犯之者。
七、侵入住宅或有人居住之建築物、船艦或隱匿其內犯之者。
八、攜帶兇器犯之者。
前項之未遂犯罰之。

司法院資訊處製作；財團法人民間司法改革基金會備份。
